07 - Plans du quart nord-est du Quadrilatère Richelieu: bâtiment sur jardin
Bibliothèque nationale de France. Mission pour la gestion de la production documentaire et des archives
- Rez-de-chaussée
  - Salle Mortreuil
    - Clôture, sans date [1915/1916]; 2011/001/4966; Dessin aquarellé sur calque ou papier transparent. Document fragile ou abîmé., dimensions: 263 x 375 mm.
    - Clôture, sans date [1915/1916]; 2011/001/4967; Dessin monochrome sur calque ou papier transparent, dimensions: 228 x 380 mm.
    - Clôture, sans date [1915/1916]; 2011/001/4968; Dessin monochrome sur calque ou papier transparent, dimensions: 181 x 265 mm.
    - Clôture, sans date [1915/1916]; 2011/001/4969; Dessin aquarellé sur calque ou papier transparent, dimensions: 245 x 360 mm.
    - Clôture, sans date [1915/1916]; 2011/001/4970; Dessin monochrome sur calque ou papier transparent, dimensions: 268 x 375 mm.
    - Clôture, sans date [1915/1916]; 2011/001/4971; Dessin monochrome sur calque ou papier transparent, dimensions: 207 x 374 mm.
    - Clôture, sans date [1915/1916]; 2011/001/4972; Dessin monochrome sur calque ou papier transparent, dimensions: 164 x 360 mm.
    - Clôture, sans date [1915/1916]; 2011/001/4973; Dessin monochrome sur calque ou papier transparent, dimensions: 175 x 290 mm.
    - Clôture, sans date [1915/1916]; 2011/001/4984; Dessin monochrome sur calque ou papier transparent, dimensions: 289 x 360 mm.
    - Clôture, sans date [1915/1916]; 2011/001/4985; Dessin monochrome sur calque ou papier transparent, dimensions: 270 x 375 mm.
    - Clôture, sans date [1915/1916]; 2011/001/4986; Dessin monochrome sur calque ou papier transparent, dimensions: 337 x 375 mm.
    - Clôture, sans date [1915/1916]; 2011/001/5958; Dessin monochrome sur calque ou papier transparent, dimensions: 275 x 366 mm.
    - Clôture, sans date [1915/1916]; 2011/001/5959; Dessin monochrome sur calque ou papier transparent, dimensions: 318 x 384 mm.
    - Clôture, sans date [1915/1916]; 2011/001/5960; Dessin monochrome sur calque ou papier transparent. Document fragile ou abîmé., dimensions: 370 x 538 mm.
    - Décor d'architecture: lambris, sans date [1915/1916]; 2011/001/4850; Dessin monochrome sur calque ou papier transparent, dimensions: 136 x 251 mm.
    - sans date [1915/1916], 2011/001/4928; Dessin monochrome sur calque ou papier transparent, dimensions: 174 x 200 mm.
    - sans date [1915/1916], 2011/001/4929; Dessin monochrome sur calque ou papier transparent, dimensions: 130 x 157 mm.
    - Décor d'architecture, sans date [1850/1940]; 2011/001/1145; Dessin aquarellé sur papier, dimensions: 485 x 660 mm.
      Grand escalier
    - Baie, 04 septembre 1914; 2011/001/1872; Dessin polychrome sur papier, dimensions: 728 x 1080 mm.
      élévation, profil
      Bâtiment sur le jardin, portant du Grand escalier à rez-de-chaussée donnant sur le pont au-dessus du saut de loup.
    - Maçonnerie, février 1903; 2011/001/3716; Dessin monochrome sur bleu d'architecte (papier-contact photosensible). Document fragile ou abîmé. Traces de moisissures (testées inactives), dimensions: 686 x 1020 mm.
      Calepin n°039. Rez-de-chaussée et entresol. 1e mur parallèle à la rue.
    - Baie, sans date [1915]; 2011/001/4238; Dessin monochrome sur bleu d'architecte (papier-contact photosensible). Document fragile ou abîmé., dimensions: 910 x 1072 mm.
      Bâtiment neuf sur jardin, 2 grilles en fer forgé au rez-de-chaussée à 2 vantaux avec imposte fixe.
    - Baie, sans date [1915]; 2011/001/4375; Dessin monochrome sur bleu d'architecte (papier-contact photosensible). Lacunes, dimensions: 940 x 1080 mm.
      Bâtiment sur jardin, grilles en fer forgé au rez-de-chaussée à 2 vantaux avec imposte fixe.
    - Baie, sans date [1915/1916]; 2011/001/2582; Dessin monochrome sur bleu d'architecte (papier-contact photosensible), dimensions: 459 x 546 mm.
    - Baie, sans date [1915/1916]; 2011/001/2583; Dessin monochrome sur bleu d'architecte (papier-contact photosensible), dimensions: 443 x 794 mm.
    - Baie, sans date [1915/1916]; 2011/001/2584; Dessin monochrome sur bleu d'architecte (papier-contact photosensible), dimensions: 375 x 630 mm.
    - Couvrement, sans date [1850/1940]; 2011/001/1176; Dessin monochrome sur calque collé sur papier, dimensions: 374 x 540 mm.
    - Garde-corps: balustrade, 25 juillet 1915; 2011/001/1857; Dessin polychrome sur papier. Document fragile ou abîmé. Document taché ou sali, dimensions: 605 x 1058 mm.
      Bâtiment sur jardin, balustrades en roche de Térée, à droite et à gauche de l'escalier descendant au 1er sous-sol, travée tourelle, rez-de-chaussée.
    - Baie, 07 juillet 1914; 2011/001/1877; Dessin aquarellé sur papier, dimensions: 501 x 885 mm.
      Bâtiment sur jardin, rez-de-chaussée, porte sur la salle ovale, détails grandeur.
    - Décor d'architecture: bandeau, 28 août 1912; 2011/001/1898; Dessin polychrome sur calque collé sur papier, dimensions: 741 x 1015 mm.
      Bâtiment sur jardin, bandeau couronnant le rez-de-chaussée de l'avant corps, roche d'Euville.
    - Sol: dallage, sans date [1850/1940]; 2011/001/2611; Dessin polychrome sur bleu d'architecte (papier-contact photosensible), dimensions: 513 x 575 mm.
      Dallage du rez-de-chaussée.
    - Façade, 1909; 2011/001/2773; Dessin polychrome sur bleu d'architecte (papier-contact photosensible), dimensions: 555 x 630 mm.
      Calepin n°054. 2e lot, façade sur saut-de-loup, rez-de-chaussée.
    - Façade, 1909; 2011/001/2775; Dessin polychrome sur bleu d'architecte (papier-contact photosensible), dimensions: 410 x 445 mm.
      Calepin n°059. 2e lot, rez-de-chaussée, façade sur jardin.
    - Façade, 1909; 2011/001/2776; Dessin polychrome sur bleu d'architecte (papier-contact photosensible), dimensions: 430 x 612 mm.
      2e lot, rez-de-chaussée, façade sur jardin.
    - Structure, 1910; 2011/001/2785; Dessin polychrome sur bleu d'architecte (papier-contact photosensible), dimensions: 545 x 746 mm.
      Calepin n°065. Piles 68 et 73 en raccordement.
    - Structure, 1910; 2011/001/2792; Dessin monochrome sur bleu d'architecte (papier-contact photosensible), dimensions: 491 x 673 mm.
      Calepin n°078. Rez-de-chaussée, raccordement avec le vieux bâtiment.
    - Baie, 15 juin 1913; 2011/001/2812; Dessin polychrome sur bleu d'architecte (papier-contact photosensible), dimensions: 523 x 610 mm.
      Bâtiment neuf sur jardin, grilles en fer forgé au rez-de-chaussée, butoir en bronze.
    - escalier, 11 novembre 1913; 2011/001/2813; Dessin monochrome sur bleu d'architecte (papier-contact photosensible), dimensions: 420 x 645 mm.
    - Baie, sans date [1850/1940]; 2011/001/2992; Dessin polychrome sur bleu d'architecte (papier-contact photosensible). Document fragile ou abîmé. Lacunes, dimensions: 680 x 865 mm.
      Bâtiment neuf sur jardin, 2 grilles en fer forgé à 2 vantaux avec impostes fixes au rez-de-chaussée.
    - Maçonnerie, 1908; 2011/001/3346; Dessin polychrome sur bleu d'architecte (papier-contact photosensible), dimensions: 630 x 834 mm.
      Calepin n°101. Élévation côté jardin des piles 76 et 77 dans la hauteur du rez-de-chaussée.
    - Maçonnerie, 1908; 2011/001/3347; Dessin polychrome sur bleu d'architecte (papier-contact photosensible), dimensions: 640 x 1023 mm.
      Calepin n°102. Élévation côté opposé au jardin des piles 76 et 77 dans la hauteur du rez-de-chaussée.
    - Maçonnerie, 1909; 2011/001/3384; Dessin polychrome sur bleu d'architecte (papier-contact photosensible), dimensions: 680 x 998 mm.
      Calepin n°053. 2e lot, façade sur saut de loup, 4 piles semblable n°59, 60, 61 et 62, rez-de-chaussée.
    - Maçonnerie, 1909; 2011/001/3385; Dessin polychrome sur bleu d'architecte (papier-contact photosensible), dimensions: 620 x 1000 mm.
      Calepin n°055. 2e lot, rez-de-chaussée, façade sur jardin.
    - Maçonnerie, 1909; 2011/001/3386; Dessin polychrome sur bleu d'architecte (papier-contact photosensible), dimensions: 643 x 1003 mm.
      Calepin n°056. 2e lot, rez-de-chaussée, façade sur jardin.
    - Maçonnerie, 1909; 2011/001/3387; Dessin polychrome sur bleu d'architecte (papier-contact photosensible), dimensions: 660 x 995 mm.
      Calepin n°057. 2e lot, rez-de-chaussée, façade sur jardin.
    - Maçonnerie, 1909; 2011/001/3388; Dessin polychrome sur bleu d'architecte (papier-contact photosensible), dimensions: 660 x 1000 mm.
      Calepin n°058. 2e lot, rez-de-chaussée, façade sur jardin.
    - Maçonnerie, 1910; 2011/001/3396; Dessin polychrome sur bleu d'architecte (papier-contact photosensible), dimensions: 615 x 968 mm.
      Calepin n°063. 2e lot, bâtiment sur jardin, rez-de-chaussée, raccordement avec le vieux bâtiment.
    - Maçonnerie, 1910; 2011/001/3397; Dessin polychrome sur bleu d'architecte (papier-contact photosensible), dimensions: 746 x 1043 mm.
      Calepin n°064. 2e lot, bâtiment sur jardin, rez-de-chaussée, raccordement avec le vieux bâtiment.
    - Baie, 06 juin 1915; 2011/001/3510; Dessin monochrome sur bleu d'architecte (papier-contact photosensible), dimensions: 680 x 882 mm.
      Bâtiment sur jardin, 2 grilles en fer forgé à 2 vantaux avec impostes fixes au rez-de-chaussée.
    - Baie, 15 juin 1915; 2011/001/3511; Dessin monochrome sur bleu d'architecte (papier-contact photosensible), dimensions: 767 x 1017 mm.
      Bâtiment sur jardin, grilles en fer forgé fixe au rez-de-chaussée.
    - Baie, 15 juin 1915; 2011/001/3561; Dessin monochrome sur bleu d'architecte (papier-contact photosensible), dimensions: 680 x 877 mm.
      Bâtiment neuf sur jardin, 2 grilles en fer forgé à 2 vantaux avec impostes fixes au rez-de-chaussé en fer.
    - Baie, 23 juin 1915; 2011/001/3562; Dessin monochrome sur bleu d'architecte (papier-contact photosensible). Document fragile ou abîmé., dimensions: 680 x 1062 mm.
      Bâtiment neuf sur jardin 2 grilles en fer forgé au rez-de-chaussée, détails.
    - sans date [1850/1940], 2011/001/3717; Dessin polychrome sur bleu d'architecte (papier-contact photosensible). Document fragile ou abîmé. Traces de moisissures (testées inactives), dimensions: 740 x 1043 mm.
      Plan du rez-de-chaussée.
    - Escalier, sans date [1850/1940]; 2011/001/4110; Dessin aquarellé sur papier, dimensions: 317 x 494 mm.
      Plan au rez-de-chaussée, niveau du sol.
    - Baie, sans date [1850/1940]; 2011/001/5332; Dessin polychrome sur calque ou papier transparent, dimensions: 536 x 660 mm.
      Scellement de la grande grille centrale du vestibule sur jardin, rez-de-chaussée.
    - Baie, 02 avril 1914; 2011/001/3488; Dessin monochrome sur bleu d'architecte (papier-contact photosensible), dimensions: 690 x 795 mm.
      2e projet, porte en tôle C au 2e sous-sol.
    - Baie, 23 mars 1914; 2011/001/3490; Dessin monochrome sur bleu d'architecte (papier-contact photosensible), dimensions: 655 x 804 mm.
      Porte en tôle A au 1er sous-sol, portes B et C au 2e sous-sol.
    - Garde-corps, sans date [1850/1940]; 2011/001/3491; Dessin monochrome sur bleu d'architecte (papier-contact photosensible), dimensions: 630 x 1075 mm.
      Bâtiment neuf sur jardin, rampe en fer forgé du grand escalier, petits panneaux de départ.
- 1er étage
  - Cabinet des Médailles
    - Projet coté, 11 septembre 1909; 2011/001/0217; Dessin polychrome sur papier. Document fragile ou abîmé. Document taché ou sali, dimensions: 526 x 752 mm.
      1er étage
      Bâtiment sur le jardin, 1er étage, pilastres et colonnes.
      Cabinet des médailles, vestibule, salle des colonnes
    - Décor d'architecture: corniche, 02 décembre 1909; 2011/001/0218; Dessin polychrome sur papier, dimensions: 523 x 753 mm.
      Vestibule du 1er étage sur le jardin, profil de la corniche intérieure entre les colonnes isolées et le mur de face sur le jardin.
    - Décor d'architecture: corniche, 06 décembre 1909; 2011/001/0219; Dessin polychrome sur calque collé sur papier, dimensions: 537 x 662 mm.
      Détail au 10e de la corniche entre les colonnes isolées du 1er étage et le mur de façade sur le jardin, vestibule des Médailles.
    - Couvrement, 26 novembre 1909; 2011/001/0220; Dessin polychrome sur papier, dimensions: 525 x 642 mm.
      Plan de la poutre du plafond du vestibule des Médailles au 1er étage sur le jardin.
    - Maçonnerie, 02 février 1906; 2011/001/0247; Dessin polychrome sur papier, dimensions: 337 x 462 mm.
      Clavage des plate-bandes au-dessus des colonnes du vestibule, 1er étage sur le jardin.
    - Décor d'architecture: moulure, 22 août 1912; 2011/001/0439; Dessin polychrome sur calque collé sur papier, dimensions: 375 x 380 mm.
      1er étage sur le jardin, profil grandeur de la plinthe au-dessus du bandeau couronnant le rez-de-chaussée tourelle et arrière fond entre cellle-ci et la chaîne d'angle de l'avant-corps.
    - Support: socle, 01 décembre 1930; 2011/001/0523; Dessin monochrome sur papier, dimensions: 225 x 435 mm.
      Vestibule des Médailles, gaines et socles en sapin.
    - Mobilier: vitrine, 16 mars 1922; 2011/001/0620; Dessin monochrome sur papier, dimensions: 460 x 536 mm.
      1er étage, vestibule sur jardin, vitrine de musée.
    - Projet: aménagement, 16 mars 1922; 2011/001/0622; Dessin monochrome sur papier, dimensions: 591 x 654 mm.
      Mobilier du vestibule des Médailles.
    - Projet: aménagement, 16 mars 1922; 2011/001/0623; Dessin monochrome sur papier, dimensions: 591 x 656 mm.
    - Projet: aménagement, 16 mars 1922; 2011/001/0624; Dessin monochrome sur papier, dimensions: 591 x 651 mm.
    - Support: colonne, sans date [1850/1940]; 2011/001/1137; Dessin polychrome sur papier, dimensions: 525 x 625 mm.
      Bâtiment sur le jardin, 1er étage, bases des colonnes et pilastres.
    - Décor d'architecture: moulure, sans date [1850/1940]; 2011/001/1139; Dessin polychrome sur papier, dimensions: 500 x 588 mm.
      Bâtiment sur le jardin, vestibule du 1er étage, moulure du soffite au-dessus des colonnes jumelées.
    - Décor d'architecture: moulure, sans date [1850/1940]; 2011/001/1140; Dessin polychrome sur calque collé sur papier, dimensions: 407 x 674 mm.
      Vestibule du 1er étage sur le jardin.
    - Mobilier: table-vitrine, sans date [1850/1940]; 2011/001/1247; Dessin polychrome sur papier, dimensions: 499 x 506 mm.
      Bâtiment sur jardin, tables vitrines.
      Cabinet des médailles
    - Support: colonne, sans date [1850/1940]; 2011/001/1584; Dessin polychrome sur papier. Document fragile ou abîmé. Document taché ou sali, dimensions: 750 x 1052 mm.
      Bâtiment sur le jardin, 1er étage, colonnes engagées et contre-pilastres.
    - Relevé des cotes, sans date [1850/1940]; 2011/001/1591; Dessin aquarellé sur papier. Document fragile ou abîmé., dimensions: 725 x 1083 mm.
    - Mobilier: vitrine, sans date [1850/1940]; 2011/001/1593; Dessin polychrome sur papier, dimensions: 751 x 825 mm.
      Premier étage, vestibule sur jardin, détails des vitrines du musée des Médailles.
    - Mobilier: vitrine, sans date [1850/1940]; 2011/001/1595; Dessin aquarellé sur papier, dimensions: 705 x 1050 mm.
      Premier étage, vestibule sur jardin, détails, vitrines de musée.
    - Baie, sans date [1850/1940]; 2011/001/1650; Dessin aquarellé sur papier, dimensions: 755 x 915 mm.
      Bâtiment sur jardin, 1er étage, porte du vestibule sur jardin donnant sur la salle Ovale.
    - Mobilier: table-vitrine, 18 septembre 1915; 2011/001/1861; Dessin aquarellé sur papier. Document fragile ou abîmé., dimensions: 710 x 1045 mm.
      Bâtiment sur jardin, 1er étage, détails des tables-vitrines des Médailles.
    - Mobilier: bureau-table, 15 juin 1915; 2011/001/1862; Dessin polychrome sur papier, dimensions: 753 x 1086 mm.
      Cabinet des Médailles, bureaux d'employés et tables de travailleurs, 3 semblables.
    - Mobilier: table-vitrine, 26 février 1915; 2011/001/1867; Dessin polychrome sur papier, dimensions: 725 x 1085 mm.
      Bâtiment sur jardin, tables-vitrines pour le musée des Médailles.
    - Décor d'architecture: corniche, 08 juillet 1913; 2011/001/1888; Dessin polychrome sur calque collé sur papier. Document fragile ou abîmé. Calque décollé et/ou déchiré, dimensions: 790 x 1080 mm.
      1er étage, bâtiment sur jardin, corniche de chaque côté des poutres du plafond.
    - Baie, 09 novembre 1913; 2011/001/1889; Dessin aquarellé sur papier, dimensions: 750 x 1077 mm.
      1er étage, vestibule sur les jardins, détails grandeurs de la porte en fer et en bronze.
    - Sol: plancher, 21 juillet 1910; 2011/001/1961; Dessin polychrome sur calque collé sur papier, dimensions: 465 x 845 mm.
      Plancher haut du 1er étage du bâtiment sur le jardin.
    - Décor d'architecture: chapiteau, 10 septembre 1909; 2011/001/1990; Dessin monochrome sur papier. Document fragile ou abîmé., dimensions: 620 x 1025 mm.
      Bâtiment sur le jardin, 1er étage, chapiteau des colonnes.
    - Décor d'architecture: console, 26 novembre 1909; 2011/001/1991; Dessin polychrome sur papier, dimensions: 710 x 1051 mm.
      Détail grandeur des consoles sous les poutres du vestibule des Médailles au 1er étage sur le jardin.
    - Décor d'architecture: corniche, colonne, 06 août 1909; 2011/001/2020; Dessin aquarellé sur papier. Document fragile ou abîmé., dimensions: 710 x 1045 mm.
      Bâtiment Vivienne, corniche et colonnes du vestibule sur le jardin au 1er étage.
    - Décor d'architecture: corniche, 27 novembre 1909; 2011/001/2021; Dessin polychrome sur papier. Document fragile ou abîmé., dimensions: 748 x 1050 mm.
      Corniche du vestibule des Médailles, 1er étage du bâtiment sur le jardin.
    - Décor d'architecture: chapiteau, 10 septembre 1909; 2011/001/2022; Dessin monochrome sur papier. Document fragile ou abîmé., dimensions: 750 x 1050 mm.
      Bâtiment sur le jardin, 1e étage, chapiteau des grands pilastres.
    - Baie, 27 novembre 1913; 2011/001/2810; Dessin monochrome sur bleu d'architecte (papier-contact photosensible), dimensions: 540 x 757 mm.
      1er étage bâtiment sur jardin, porte en fer et bronze pour l'entrée des Médailles, élévation intérieure, élévation de la face arrière.
    - Sol: dallage, sans date [1850/1940]; 2011/001/2959; Dessin polychrome sur bleu d'architecte (papier-contact photosensible), dimensions: 614 x 855 mm.
      Dallage au niveau du 1er étage.
    - Baie, sans date [1850/1940]; 2011/001/2965; Dessin monochrome sur bleu d'architecte (papier-contact photosensible), dimensions: 617 x 890 mm.
      1er étage bâtiment sur jardin, porte en fer et bronze pour l'entrée des Médailles.
    - Couvrement, sans date [1850/1940]; 2011/001/3018; Dessin monochrome sur bleu d'architecte (papier-contact photosensible), dimensions: 754 x 892 mm.
      Cabinet des médailles, grand camée
    - Baie, sans date [1850/1940]; 2011/001/3038; Dessin monochrome sur bleu d'architecte (papier-contact photosensible), dimensions: 700 x 975 mm.
      1er étage, bâtiment sur jardin, porte en fer et tambour d'entrée des Médailles.
    - Baie, 27 novembre 1913; 2011/001/4255; Dessin monochrome sur bleu d'architecte (papier-contact photosensible), dimensions: 895 x 920 mm.
    - Mobilier, 16 mars 1922; 2011/001/5096; Dessin monochrome sur calque ou papier transparent. Document fragile ou abîmé. Lacunes, dimensions: 640 x 694 mm.
    - Mobilier: vitrine, 16 mars 1922; 2011/001/5097; Dessin monochrome sur calque ou papier transparent. Document fragile ou abîmé. Lacunes, dimensions: 464 x 561 mm.
      Vestibule sur jardin, vitrine du musée.
    - Mobilier, sans date [1850/1940]; 2011/001/5098; Dessin monochrome sur calque ou papier transparent. Document fragile ou abîmé., dimensions: 625 x 670 mm.
    - Support: socle, 01 décembre 1930; 2011/001/5336; Dessin monochrome sur calque ou papier transparent, dimensions: 295 x 551 mm.
    - Mobilier: vitrine, sans date [1850/1940]; 2011/001/5349; Dessin monochrome sur calque ou papier transparent, dimensions: 310 x 532 mm.
      Médailles, 1 petite vitrine.
    - Mobilier, sans date [1850/1940]; 2011/001/5350; Dessin polychrome sur calque ou papier transparent, dimensions: 321 x 523 mm.
      Etude.
    - Mobilier, 07 avril 1914; 2011/001/5351; Dessin polychrome sur calque ou papier transparent, dimensions: 263 x 376 mm.
    - Mobilier: vitrine, sans date [1850/1940]; 2011/001/5352; Dessin polychrome sur calque ou papier transparent. Document fragile ou abîmé., dimensions: 378 x 525 mm.
      1er étage, vestibule sur jardin vitrine de musée.
    - Mobilier, sans date [1850/1940]; 2011/001/5353; Dessin monochrome sur calque ou papier transparent, dimensions: 272 x 526 mm.
    - Mobilier, sans date [1850/1940]; 2011/001/5354; Dessin monochrome sur calque ou papier transparent, dimensions: 304 x 507 mm.
    - Mobilier, sans date [1850/1940]; 2011/001/5355; Dessin monochrome sur calque ou papier transparent, dimensions: 372 x 515 mm.
    - Mobilier, sans date [1850/1940]; 2011/001/5356; Dessin monochrome sur calque ou papier transparent, dimensions: 150 x 206 mm.
    - Mobilier, sans date [1850/1940]; 2011/001/5357; Dessin monochrome sur calque ou papier transparent, dimensions: 263 x 271 mm.
    - Mobilier, sans date [1850/1940]; 2011/001/5358; Dessin monochrome sur calque ou papier transparent. Document fragile ou abîmé., dimensions: 256 x 473 mm.
    - Mobilier, sans date [1850/1940]; 2011/001/5359; Dessin monochrome sur calque ou papier transparent, dimensions: 142 x 260 mm.
    - Mobilier, sans date [1850/1940]; 2011/001/5360; Dessin monochrome sur calque ou papier transparent, dimensions: 120 x 200 mm.
    - Mobilier, sans date [1850/1940]; 2011/001/5361; Dessin monochrome sur calque ou papier transparent, dimensions: 185 x 380 mm.
    - Mobilier, sans date [1850/1940]; 2011/001/5362; Dessin monochrome sur calque ou papier transparent. Document fragile ou abîmé., dimensions: 156 x 235 mm.
    - Mobilier, sans date [1850/1940]; 2011/001/5363; Dessin monochrome sur calque ou papier transparent. Document fragile ou abîmé., dimensions: 264 x 374 mm.
    - Mobilier, sans date [1850/1940]; 2011/001/5364; Dessin aquarellé sur calque ou papier transparent. Document fragile ou abîmé. Lacunes, dimensions: 310 x 375 mm.
    - Mobilier, sans date [1850/1940]; 2011/001/5365; Dessin monochrome sur calque ou papier transparent, dimensions: 246 x 263 mm.
    - Mobilier: vitrine, sans date [1850/1940]; 2011/001/5366; Dessin monochrome sur calque ou papier transparent, dimensions: 152 x 245 mm.
    - Mobilier, sans date [1850/1940]; 2011/001/5367; Dessin monochrome sur calque ou papier transparent. Document fragile ou abîmé., dimensions: 162 x 174 mm.
    - Mobilier, sans date [1850/1940]; 2011/001/5368; Dessin monochrome sur calque ou papier transparent, dimensions: 130 x 200 mm.
    - Mobilier, sans date [1850/1940]; 2011/001/5369; Dessin aquarellé sur calque ou papier transparent. Document fragile ou abîmé., dimensions: 320 x 438 mm.
    - Mobilier, sans date [1850/1940]; 2011/001/5370; Dessin monochrome sur calque ou papier transparent, dimensions: 258 x 266 mm.
    - Mobilier: vitrine, sans date [1850/1940]; 2011/001/5371; Dessin monochrome sur calque ou papier transparent. Document fragile ou abîmé., dimensions: 309 x 374 mm.
      Table vitrine pour le vestibule musée des Médailles.
    - Mobilier: vitrine, 26 novembre 1914; 2011/001/5372; Dessin polychrome sur calque ou papier transparent, dimensions: 430 x 526 mm.
      Premier étage, vestibule sur jardin, vitrines du musée des Médailles.
    - Mobilier: vitrine, 10 janvier 1914; 2011/001/5373; Dessin aquarellé sur calque ou papier transparent. Document fragile ou abîmé., dimensions: 398 x 529 mm.
      1er étage, vestibule sur jardin, vitrines de musée.
    - Mobilier: vitrine, 20 novembre 1914; 2011/001/5374; Dessin polychrome sur calque ou papier transparent. Document fragile ou abîmé., dimensions: 415 x 527 mm.
    - sans date [1850/1940], 2011/001/5376; Dessin polychrome sur calque ou papier transparent, dimensions: 260 x 672 mm.
    - sans date [1850/1940], 2011/001/5377; Dessin polychrome sur calque ou papier transparent, dimensions: 250 x 656 mm.